【裁判字號】    92,訴,952
【裁判日期】    920606
【裁判案由】    槍砲彈藥刀械管制
【裁判全文】
臺灣板橋地方法院刑事判決                          九十二年度訴字第九五二號
    公  訴  人  臺灣板橋地方法院檢察署檢察官
    被      告  甲○○
右列被告因違反槍砲彈藥刀械管制條例案件，經檢察官提起公訴（九十二年度偵字第
一五一號），本院判決如左：
    主  文
甲○○未經許可，寄藏可發射子彈具有殺傷力之改造手槍，處有期徒刑壹年壹月，併
科罰金新臺幣壹萬元，罰金如易服勞役，以新臺幣玖佰元即銀元佰元折算壹日。扣
案之仿「ＢＥＲＥＴＴＡ」廠半自動手槍製造之改造金屬玩具手槍壹支（槍枝管制編
號一一二二一四九，含彈匣壹個）及土造口徑九ＭＭ子彈壹顆均沒收。
    事  實
一、甲○○曾於民國八十二年間因傷害案件，經本院判處有期徒刑五月，經臺灣高等
    法院撤銷原判決，改判殺人未遂罪處有期徒刑六月，經最高法院判決駁回上訴確
    定，於八十四年十月七日易科罰金執行完畢（未構成累犯）。甲○○明知具有殺
    傷力之各式槍砲、子彈未經中央主管機關許可，不得寄藏、持有，竟仍基於受託
    寄藏槍彈之犯意，於九十一年八月間之某時，在臺北縣板橋市○○街九巷二二弄
    一之二號之住處，受許慶祥（九十一年九月二十三日死亡）之託，代為保管仿Ｂ
    ＥＲＥＴＴＡ廠８４型半自動手槍製造之玩具手槍，且已更換土造金屬槍管及土
    造金屬滑套，具有殺傷力之改造手槍一支（槍枝管制編號一一０二二一四九
    ）及有殺傷力之土造子彈一顆，受寄藏置於其所有車號Ｑ五─三一五二號自小客
    車內。俟甲○○於九十二年一月五日二十二時三十分許，將小客車停放在臺北縣
    板橋市○○街二十巷口，擔心小客車遭拖吊，而將上開槍彈藏置身上夾克內側，
    然因停車糾紛與乙○○發生爭執，二人拉扯間，槍枝不慎掉落，由乙○○拾起，
    甲○○因而逃逸，經乙○○記下甲○○之車號報警，為警循線查獲。
二、案經臺北縣政府警察局板橋分局報請臺灣板橋地方法院檢察署檢察官偵查起訴。
    理  由
一、右揭犯罪事實，業據被告甲○○於警訊、偵查及本院審理時坦承不諱，核與證人
    乙○○所述之情節相符，並復有改造玩具手槍（含彈匣一個）一支、子彈一顆扣
    案及照片附卷足資佐證，而前揭扣案槍彈經送內政部警政署刑事警察局鑑驗結果
    ：「(1)送鑑手槍壹枝（槍枝管制編號一一二二一四九），認係仿ＢＥＲＥ
    ＴＴＡ廠８４型半自動手槍製造之玩具手槍，換裝土造金屬槍管及土造金屬滑套
    改造而成之改造手槍，機械性能良好，可擊發適用之子彈，認具殺傷力。
    (2)送鑑子彈壹顆，認係由土造金屬彈殼加裝直徑９ｍｍ土造金屬彈頭而成之土造
    子彈，可擊發，認具殺傷力」，有該局九十二年二月十三日刑鑑字第九二
    五七四一號槍彈鑑定書在卷可稽，足見被告前揭自白與事實相符。事證明確，
    被告犯行堪予認定，應依法論科。
二、核被告所為，係犯槍砲彈藥刀械管制條例第十一條第四項未經許可寄藏可發射子
    彈具殺傷力之手槍罪及同條例第十二條第四項未經許可寄藏子彈罪。其持有之低
    度行為，應為寄藏之高度行為吸收，不另論罪。被告同時同地寄藏手槍一枝及子
    彈一顆，係一行為同時侵害數法益，屬一行為觸犯數罪名之想像競合犯，應依刑
    法第五十五條之規定，從一重之槍砲彈藥刀械管制條例第十一條第四項之未經許
    可寄藏可發射子彈具殺傷力之手槍罪處斷。再被告雖於偵審中自白，然並無供述
    槍砲、彈藥之來源及去向，因而查獲或防止重大危害治安事件發生等情形，自無
    適用槍砲彈藥刀械管制條例第十八第四項規定減輕或免除其刑之餘地。爰審酌槍
    砲、彈藥均屬高度危險之物品，非經主管機關許可不得擅自寄藏、持有，以維社
    會大眾安全；被告無故寄藏槍彈，嚴重危害社會安全，影響社會治安甚鉅，然鑑
    於其犯後坦承犯行，深具悔意，態度亦稱良好，及其品行、犯罪之動機、目的、
    手段、生活狀況、智識程度等一切情狀，爰量處如主文第一項所示之刑，並就罰
    金部分，諭知易服勞役之折算標準。
三、扣案之仿「ＢＥＲＥＴＴＡ」廠半自動手槍製造之改造金屬玩具手槍壹支（槍枝
    管制編號一一二二一四九，含彈匣壹個）及土造口徑九ＭＭ子彈壹顆，係
    屬違禁物，應依刑法第三十八條第一項第一款規定，宣告沒收。
據上論斷，應依刑事訴訟法第二百九十九條第一項前段，槍砲彈藥刀械管制條例第十
一條第四項、第十二條第四項，刑法第十一條前段、第五十五條、第四十二條第二項
、第三十八條第一項第一款，罰金罰鍰提高標準條例第二條，現行法規所定貨幣單位
折算新台幣條例第二條，判決如主文。
本案經檢察官孫治平到庭執行職務。
中      華      民      國      九十二    年    六      月      六      日
                                  臺灣板橋地方法院刑事第一庭
                                        法  官    潘  翠  雪
右正本證明與原本無異。
如不服本判決，得自收受判決送達之日起十日內，向本院提起上訴。
                                        書記官    張  成  龍
中      華      民      國      九十二    年    六      月      六      日


司法院資訊處製作；財團法人民間司法改革基金會備份。
